臺灣高雄地方法院民事判決
                                   110年度雄簡字第1131號
原      告  余貴蘭  

訴訟代理人  謝字軒  
被      告  王貞蓁  
訴訟代理人  許柏彥  

上列當事人間損害賠償事件，原告提起刑事附帶民事訴訟，經本
院刑事庭移送前來（110 年度審交附民字第98 號），本院民國1
11年4月18日辯論終結，判決如下：
    主  文
被告應給付原告新臺幣104,166元及自民國110年3月2日起至清償
日止按週年利率百分之5 計算之利息。
原告其餘之訴駁回。
訴訟費用由被告負擔百分之11，餘由原告負擔。
本判決第1項得假執行。但被告以新臺幣104,166元為原告預供擔
保後得免為假執行。
原告其餘假執行之聲請駁回。
    事實及理由
一、原告主張：被告於民國108年7月18日13時52分許騎乘機車沿
    高雄市○○區○○街○○○○○○○○街○○○街○○○○○○○○號誌交岔路口時
    ，疏未注意及此停車再開，貿然進入前開路口，適原告騎乘
    機車沿高雄市鼓山區民康街由東往西駛入該路口發生擦撞，
    致原告人車倒地，受有第3腰椎楔形壓迫性骨折，下背和骨
    盆挫傷、左側手部擦傷、左側手肘擦傷及第12胸椎等傷害，
    受有醫療費用新臺幣(下同)22,440元、醫療器材費用16,800
    元、看護費60,000元、醫療注射費120,000元、營養品45,00
    0元、交通費30,000元、工作損失166,600元、將來醫療費用
    150,000元、慰撫金300,000元之損害，均應由被告賠償之，
    爰依侵權行為法律關係提起本件訴訟。並聲明：被告應給付
    原告893,345元及自起訴狀繕本送達翌日起至清償日止按週
    年利率百分之5 計算之利息。
二、被告則以：本件事故發生原告亦同有未於劃有停標字之無號
    誌交岔路口停車再開之過失。原告請求聯合醫院之醫療費用
    無意見，至於高雄醫學大學附設中和紀念醫院(下稱高醫)之
    醫療費用與事故無關，醫療器材費用及看護費無意見，其他
    醫療注射費、營養品、交通費、工作損失及將來醫療費用，
    均無證據證明有損害，被告不同意賠償，另慰撫金過高等詞
    置辯。並聲明：原告之訴駁回。
三、得心證之理由
　㈠兩造就本件事故發生同有過失：
　⒈按行車速度，依速限標誌或標線之規定，無速限標誌或標線
    者，行經無號誌之交岔路口，應減速慢行，最隨時停車之準
    備。另按「停」標字，用以指示車輛至此必須停車再開。慢
    車行駛，應遵守道路交通標誌、標線、號誌之指示，並服從
    交通指導人員之指揮，道路交通安全規則第93條、第90條第
    1項、第124 條第2 項及道路交通標誌標線號誌設置規則第1
    63 條、第177 條分別定有明文。
　⒉原告主張本件事故應由被告負全部肇事責任乙節為被告所否
    認。原告雖一直堅持經鑑定是被告要負全部過失責任，但未
    提出鑑定書以實其說，又被告前對原告提起傷害告訴固經臺
    灣高雄地方檢察署109年度偵字第20345號不起訴處分，然處
    分理由係逾告訴期間，非原告無過失。又事故發生之高雄市
    ○○區○○街○○○街○○○號誌交岔路口，且均設有「停」標誌。是
    以兩造行經該處時，依上引規定，同負有減速慢行為停車準
    備及停車再開之行車義務。而兩造於談話紀錄表中均稱是看
    見對方才煞車，但來不及故發生碰撞等語，顯見兩造行駛至
    上開事故路口時均未遵守「停」標誌停車再開，肇致本件事
    故發生，自均有過失。審酌兩造過失情節相當，認兩造應各
    負百分之50過失責任。
㈡被告應賠償原告之金額為104,166元：
　⒈按不法侵害他人之身體或健康者，對於被害人因此喪失或減
    少勞動能力或增加生活上之需要時，應負損害賠償責任；不
    法侵害他人之身體、健康、名譽、自由、信用、隱私、貞操
    ，或不法侵害其他人格法益而情節重大者，被害人雖非財產
    上之損害，亦得請求賠償相當之金額，民法第193 條第1 項
    、第195 條第1 項前段分別定有明文。被告就本件事故發生
    為有過失，已如前述，被告就此應負損害賠償責任，茲就原
    告各項請求分述如下：
  ①醫療費用：原告主張因本件事故支出醫療費用22,440元乙節
    ，業據原告提出診斷證明書及醫療費用收據為證。被告就聯
    合醫院收據不爭執，高醫部分則以前詞置辯。聯合醫院110
    年12月20日函覆雖稱原告在108年7月18日所作之電腦斷層並
    無第12胸椎骨折之現象( 見本院卷第167頁)；高醫於111年1
    月4日函覆難以判斷第12胸椎骨折難以判斷是否為108年7月1
    8日事故所致，原告第3腰椎、第12腰椎骨折傷勢建議手術治
    療經拒絕，改以藥物及復健保守治療等語( 見本院卷第169
    頁)，據此難認原告第12胸椎骨折為本件事故所致。惟原告
    係因就醫第3腰椎、第12胸椎骨折同時就醫，有高醫上開回
    函及診斷證明書為證( 見本院卷第201頁)，依照現行就醫採
    用全民健康保險制度，病患僅需負擔定額之掛號費及部分負
    擔，是原告因第3腰椎及第12腰椎骨折於相同科別就醫，與
    其僅以第3腰椎骨折就醫所應支付之費用相同，故其主張因
    本件事故造成之第3腰椎就醫之費用應由被告賠償，尚屬合
    理，故原告請求被告賠償聯合醫院、高醫之醫療費用22,440
    元，洵屬有憑。
  ②醫療器材費用：原告請求此部分費用16,800元並提出收據為
    據( 見本院卷第151頁)，亦為被告不爭執，是原告此部分請
    求有理由。
  ③看護費：原告主張因系爭事故有看護必要，費用以60,000元
    計等語，經上開聯合醫院回覆原告需人看護全日1個月。以
    現今全日看護費用每日約2,000元計算，1個月看護費60,000
    元，被告就此部分亦不爭執，故原告此部分請求應予准許。
　④醫療注射費：原告主張聯合醫院建議骨穩注射，並提出診斷
    證明書為證( 見本院卷第67頁)，惟其亦自陳沒有注射聯合
    醫院建議注射之骨穩注射，而係改由高醫注射其他藥物等語
    ( 見本院卷第194頁)，原告亦未提出由高醫注射其他藥物除
    前開醫療費用外有另收取其他費用之證明，故難認原告受有
    此部分損害，請求無理由。
  ⑤營養品：原告固主張其因本件事故所受傷害有支出營養品費
    用，得向被告請求賠償云云，惟原告原告就其有使用營養品
    之必要乙節，並未舉證以實其說，其上開主張自非可採。
　⑥交通費：原告主張其就醫有支出交通費等語，提出110年8月2
    6日收據為證。審酌原告有就醫必要，自會因往返而產生交
    通費用，原告雖未能提出其他收據，然考量原告自本件事故
    依前引聯合醫院回函有看護全日1個月之必要，是以原告此
    段時間內之就醫應有搭乘計程車之必要，逾此期間之就醫要
    無搭乘計程車之必要，應以大眾交通工具費用計算之，準此
    依據原告所提出之就醫醫療費用收據日期計算(僅拷貝病歷
    或請領診斷證明書之日期不計入)，原告得請求之交通費應
    為1,092元【(108年7月18日單程計程車約220元及108年8月1
    2日聯合醫院往返約440元)+(108年8月28日、108年9月9日、
    108年9月23日、108年12月23日、109年2月13日、109年4月2
    3日、109年5月21日、109年6月18日、109年8月6日、109年1
    0月8日、109年12月3日、110年1月28日、110年4月1日、110
    年4月29日、110年8月19日、110年10月21日、110年12月9日
    、111年3月31日*往返公車24元為432元)=1,092元】，逾此
    範圍之交通費不應准許。
　⑦工作損失：原告雖主張因本件事故所受傷害不能工作，受有
    工作損失，惟原告未能提出在職證明或薪資收入證明等，要
    難證明原告確因此受有損害，是此部分請求不應准許。
　⑧將來醫療費用：原告固主張將來仍有就醫支出，並提出診斷
    證明書為證( 見本院卷第201頁)，該診斷證明書記載宜進行
    復健治療追蹤等語，足見原告尚有就醫必要。惟其未舉證證
    明門診藥物及復健追蹤治療費用為150,000元，爰依民事訴
    訟法第222條第2項，審酌原告自事故發生時起至今已支出醫
    療費用扣除拷貝費、證明書費後約略為20,000元，考量整體
    治療時間、頻率等，認原告請求將來醫療費用8,000元尚屬
    合理，逾此範圍無理由。
　⑨慰撫金：原告因本件事故受有傷害，其請求慰撫金自屬有據
    。審酌原告所受傷害及兩造名下財產收據均非鉅等一切情狀
    ，認原告請求慰撫金以100,000元尚屬合理。逾此範圍請求
    無理由。
　⑩綜上所述，原告主張醫療費用22,440元、醫療器材費用16,80
    0元、看護費60,000元、交通費1,092元、將來醫療費用8,00
    0元、慰撫金100,000元，共計208,332元要屬有據。
　⒉次按損害之發生或擴大，被害人與有過失者，法院得減輕賠
    償金額，或免除之，民法第217條第1項定有明文。此項規定
    之目的，在謀求加害人與被害人間之公平，故在裁判上法院
    得以職權減輕或免除之（最高法院85年台上字第1756號裁判
    參照）。本件原告就損害之發生與有過失，兩造應負擔之過
    失責任比例各為百分之50，已詳如前述，自得減輕被告賠償
    責任至百分之50，依此計算，被告應賠償原告之金額為104,
    166元。　
五、從而，原告依侵權行為之法律關係，請求被告給付104,166
    元及自起訴狀繕本送達翌日即110年3月2日起至清償日止按
    週年利率百分之5 計算之利息有理由，應予准許。至原告逾
    此部分之請求，為無理由，應予駁回。
六、本判決原告勝訴部分係就民事訴訟法第427條訴訟適用簡易
    程序所為被告敗訴之判決，依同法第389條第1項第3款規定
    ，應依職權宣告假執行，此部分雖經原告陳明願供擔保，聲
    請宣告假執行，惟其聲請不過係促請法院依職權發動。本院
    並依同法第392條第2項規定，依職權宣告被告如預供擔保，
    得免為假執行。
七、據上論結，原告之訴一部有理由一部無理由，依民事訴訟法
    第436 條第2 項、第79條、第389 條第1 項第3款規定、第3
    92條第2項，判決如主文。
中　　華　　民　　國　 111　　年　　5 　　月　　12　　日
                  高雄簡易庭　法　　　官  楊詠惠
以上正本係照原本作成。
如不服本判決，應於送達後20日內，向本院提出上訴狀並表明上
訴理由，如於本判決宣示後送達前提起上訴者，應於判決送達後
20日內補提上訴理由書（須附繕本）。
中　　華　　民　　國　 111　　年　　5 　　月　　12　　日
                              書　記　官  蔡佩珊